臺灣屏東地方法院刑事判決　　　　　　　　　　　　　九十一年度易字第五二號
　　公　訴　人　臺灣屏東地方法院檢察署檢察官
　　被　　　告　乙○○
右列被告等因毀損案件，經檢察官提起公訴（九十一年度偵字第一０四一號），本院
判決如左：
     主  文
乙○○共同損壞他人之鐵捲門，處拘役參拾日，如易科罰金，以參佰元折算壹日，扣
案之木棍貳支、石頭及磚塊各壹塊，均沒收。
     事  實
一、乙○○、甲○○（另經本院判決確定）共同基於毀損之犯意聯絡，於民國（下同
    ）九十一年二月十日凌晨三時三十分許，分持乙○○所有之木棍一支（共二支）
    ，共同至位於屏東縣霧台鄉好茶村行政巷六號之屏東縣警察局里港分局好茶派出
    所前，敲擊該所大門前之鐵捲門，迨該所當日值班警員丙○○聞聲追出，二人即
    分頭逃竄，丙○○因時正一人當值，恐遭調虎離山之計，而未尾隨追躡，僅扣得
    上開木棍二支，甲○○、乙○○不知警惕，於五、六分鐘之後又折返上址，分持
    乙○○所有之石頭、磚塊各一塊，擲向前開鐵捲門，嗣因丙○○及時追出，乙○○始為其所當場逮捕，並扣得前揭石頭、磚塊各一塊，惟甲○○仍趁亂逃逸，事
    後前開鐵捲門經該所檢視發現已因此凹陷損壞，計受有新台幣二千元之損害。
二、案經屏東縣警察局里港分局訴請臺灣屏東地方法院檢察署檢察官偵查起訴。
     理  由
一、被告乙○○於本院審理時經傳未到，惟其於本院調查時矢口否認有何前開毀損情
    事，辯稱：本案係由甲○○持木棍、石頭及磚塊砸損前揭鐵捲門，依並未參與云
    云。經查，前開事實業據證人丙○○於偵訊及本院調查時證述甚詳，分核與共同
    被告甲○○於本院所供：伊確有持石頭、磚塊砸損鐵捲門等語，及被告乙○○前
    開供述內容一致，參以被告乙○○事後曾向好茶派出所表示歉意之舉，為被告乙○○所自承在卷，並經證人丙○○證述屬實，衡情被告乙○○若未積極參與本案
    ，何須親自負荊請罪，足認證人丙○○上開證言與事實相符，應可採信，此外，
    復有照片十一張及木棍二支、石頭、磚塊各一塊扣案可稽，被告乙○○上詞所辯
    ，無非推諉，不可採信，事證明確，被告乙○○共同毀損犯行已堪認定。
二、核被告乙○○所為係犯刑法第三百五十四條毀損罪。被告甲○○、乙○○間有犯
    意之聯絡，行為之分擔，均為共同正犯。被告二人以單一之犯意，利用同一機會
    接續為同一性質之行為，接續侵害單一法益，係屬單一犯行之接續犯，公訴人認
    係屬連續犯，容有誤會，併此敘明。爰審酌被告乙○○共同深夜持用木棍、石頭
    、磚塊砸損警務機關所有之鐵捲門，藐視公權力之惡劣心態、對於社會之不良影
    響，及其犯後飾詞否認犯行，態度不佳等一切情狀，量處如主文所示之刑，並諭
    知易科罰金之折算標準。扣案之木棍二支及石頭、磚塊各一塊係供為被告二人犯
    罪所用，並為被告乙○○所有，已據被告乙○○供明在卷（參偵卷第十一頁扣押
    物品清單所示），應依刑法第三十八條第一項第二款宣告沒收。
三、被告乙○○經合法傳喚，無正當理由不到庭，本院認本件係應科處拘役之案件，
    爰不待其陳述逕行判決。
據上論斷，應依刑事訴訟法第二百九十九條第一項前段、第三百零六條，刑法第二十
八條、第三百五十四條、第四十一條第一項前段、第三十八條第一項第二款，罰金罰
鍰提高標準條例第一條前段、第二條，判決如主文。
本案經檢察官葉容芳到庭執行職務。
中      華      民      國      九十一      年     九     月    十六    日
                                      臺灣屏東地方法院刑事第一庭
                                          審判長法  官  潘正屏
                                                法  官  包梅真
                                                法  官  林世民
右正本證明與原本無異。
如不服本判決應於收受本判決後送達後十日內向本院提出上訴書狀，其未敘述上訴理
由者，並得於提起上訴後十日內向本院補提理由書狀（均須按他造當事人之人數附繕
本 ）「切勿逕送上級法院」
                                               書記官  薛慧茹
中      華      民      國     九十一      年     九     月    十六    日
附錄論罪科刑法條：
中華民國刑法第三百五十四條
毀棄、損壞前二條以外之他人之物或致令不堪用，足以生損害於公眾或他人者，處二
年以下有期徒刑、拘役或五百元以下罰金。
